臺灣宜蘭地方法院刑事判決               100年度訴字第57號
公  訴  人  臺灣宜蘭地方法院檢察署檢察官
被      告  張炳芳
上列被告因違反毒品危害防制條例案件，經檢察官提起公訴（99
年度毒偵字第881號），本院裁定適用簡式審判程序，爰不經通
常程序判決如下：
    主  文
張炳芳施用第一級毒品，累犯，處有期徒刑玖月。扣案之第一級
毒品海洛因壹包（驗畢餘重零點貳肆陸零公克）沒收銷燬之。扣
案之注射針筒壹支沒收。又施用第二級毒品，累犯，處有期徒刑
伍月。應執行有期徒刑壹年。扣案之第一級毒品海洛因壹包（驗
畢餘重零點貳肆陸零公克）沒收銷燬之。扣案之注射針筒壹支沒
收。
    犯 罪 事 實
一、張炳芳前因施用毒品案件，經本院裁定送觀察勒戒後，因認
    無繼續施用毒品傾向，由臺灣宜蘭地方法院檢察署檢察官於
    民國89年7月25日以89年度毒偵緝字第224號案件為不起訴處
    分確定。復因施用毒品案件，經本院裁定送觀察勒戒後，因
    認有繼續施用毒品傾向，經本院以90年度毒聲字第312號裁
    定令入戒治處所施以強制戒治，並經以90年訴字第183號判
    決判處有期徒刑8月、8月，定應執行有期徒刑1年2月確定，
    於93年2月16日縮刑期滿執行完畢。再因施用毒品案件，經
    本院以94年度訴字第2號判決判處有期徒刑1年4月確定。又
    因施用毒品及恐嚇案件，經本院以95年度訴字第25號、95年
    度易字第10號判決判處有期徒刑1年、2年，經減刑及定應執
    行刑為有期徒刑2年4月確定，上開各罪，於94年12月21日入
    監執行，於97年10月1日縮短刑期假釋出監，並於98年6月6
    日縮刑期滿執行完畢。詎仍不知悔改，又分別基於施用第一
    級毒品海洛因及第二級毒品甲基安非他命之犯意，先於99年
    11月2、3日間之某時，在其停放於宜蘭縣境內某處之車上，
    以將海洛因置入注射針筒內注射之方式，施用第一級毒品海
    洛因1次。又於99年11月3、4日間之某時，在其停放於宜蘭
    縣境內某處之車上，施用第二級毒品甲基安非他命1次。嗣
    於99年11月4日上午5時20分許，在宜蘭縣羅東鎮○○路69號
    前為警搜索查獲，並扣得其所持有之第一級毒品海洛因1包
    （淨重0.2480公克、驗畢餘重0.2460公克）及注射針筒1支
    。
二、案經宜蘭縣政府警察局羅東分局報請臺灣宜蘭地方法院檢察
    署檢察官偵查起訴。
    理  由
一、上開犯罪事實，業據被告於本院審理時均坦承不諱，且被告
    於99年11月4日經警採尿送驗結果，確呈嗎啡及安非他命類
    陽性反應，此有慈濟大學濫用藥物檢驗中心檢驗總表、尿液
    編號對照表在卷可稽，並有第一級毒品海洛因1包及注射針
    筒1支扣案可資參佐。而扣案之毒品經送檢驗之結果，含第
    一級毒品海洛因成分（淨重0.2480公克，驗畢餘重0.2460公
    克），此有交通部民用航空局航空醫務中心毒品鑑定書在卷
    可按，核均與被告前開任意性自白之事實相符，自堪信為真
    實。查被告前因施用毒品案件，經本院裁定送觀察勒戒後，
    因認無繼續施用毒品傾向，由臺灣宜蘭地方法院檢察署檢察
    官於89年7月25日以89年度毒偵緝字第224號案件為不起訴處
    分確定。復因施用毒品案件，經本院裁定送觀察勒戒後，因
    認有繼續施用毒品傾向，經本院以90年度毒聲字第312號裁
    定令入戒治處所施以強制戒治，並經以90年訴字第183號判
    決判處有期徒刑8月、8月，定應執行有期徒刑1年2月確定，
    於93年2月16日縮刑期滿執行完畢。再因施用毒品案件，經
    本院以94年度訴字第2號判決判處有期徒刑1年4月確定。又
    因施用毒品及恐嚇案件，經本院以95年度訴字第25號、95年
    度易字第10號判決判處有期徒刑1年、2年，經減刑及定應執
    行刑為有期徒刑2年4月確定，上開各罪，於94年12月21日入
    監執行，於97年10月1日縮短刑期假釋出監，並於98年6月6
    日縮刑期滿執行完畢，有臺灣高等法院被告前案紀錄表在卷
    可按，本件事證明確，被告犯行堪以認定，應依法論科。
二、核被告所為，分別係犯毒品危害防制條例第10條第1項、第2
    項之施用第一級、第二級毒品罪。其施用第一級毒品海洛因
    及第二級毒品甲基安非他命前持有第一級毒品海洛因及第二
    級毒品甲基安非他命之低度行為，分別為其施用毒品之高度
    行為所吸收，均不另論罪。被告所犯上開2罪，犯意各別，
    行為互殊，應分論併罰。查被告前因犯施用毒品案件，經本
    院以94年度訴字第2號判決判處有期徒刑1年4月確定。又因
    施用毒品及恐嚇案件，經本院以95年度訴字第25號、95年度
    易字第10號判決判處有期徒刑1年、2年，經減刑及定應執行
    刑為有期徒刑2年4月確定，上開各罪，於94年12月21日入監
    執行，於97年10月1日縮短刑期假釋出監，並於98年6月6日
    縮刑期滿執行完畢，有卷附臺灣高等法院被告前案紀錄表可
    按，其受有期徒刑之執行完畢後，5年內故意再犯本件有期
    徒刑以上之罪，均為累犯，均應依法加重其刑。爰審酌被告
    施用毒品之行為對於自己及社會所造成之危害程度非輕，且
    經觀察勒戒及強制戒治後，仍難抑毒癮，再度施用毒品，惟
    念其犯後坦承犯行，態度尚稱良好等一切情狀，分別量處如
    主文所示之刑，並定其應執行之刑。扣案之第一級毒品海洛
    因1包（驗畢餘重0.2460公克）係查獲之第一級毒品，應依
    毒品危害防制條例第18條第1項前段之規定，諭知沒收銷燬
    之。扣案之注射針筒1支，為被告所有供其施用第一級毒品
    海洛因所用之物，業據被告供陳在卷，應依刑法第38條第1
    項第2款之規定宣告沒收之。
據上論斷，應依刑事訴訟法第273條之1、第299條第1項前段，毒
品危害防制條例第10條第1項、第2項、第18條第1項前段，刑法
第11條前段、第47條第1項、第51條第5款、第38條第1項第2款，
判決如主文。
本案經檢察官劉惟宗到庭執行職務
中    華    民    國   100    年    9     月    15    日
                  刑事第四庭法  官  鄭貽馨
以上正本證明與原本無異。
如不服本判決應於收受送達後十日內向本院提出上訴書狀，並應
敘述具體理由；其未敘述上述理由者，應於上訴期間屆滿後二十
日內向本院補提理由書(均須按他造當事人之人數附繕本)「切勿
逕送上級法院」。
                            書記官  高雪琴
中    華    民    國   100    年    9     月    15    日
附錄本案論罪科刑法條全文：
毒品危害防制條例第10條
施用第一級毒品者，處6月以上5年以下有期徒刑。
施用第二級毒品者，處3年以下有期徒刑。